臺灣桃園地方法院刑事判決　　　　　　 93年度簡上字第286號
上　訴　人　乙○○　男　39歲（民國54年6月10日生）
　　　　　　　　　　　一號
上列上訴人因家暴傷害案件，不服本院桃園簡易庭九十三年度桃
簡字第一一三七號中華民國九十三年七月三十日第一審刑事簡易
判決（檢察官聲請簡易判決處刑書案號：九十三年度偵字第八九
五五號），提起上訴，本院管轄之第二審合議庭判決如下：
    主  文
原判決撤銷。
乙○○傷害人之身體，處拘役伍拾日，如易科罰金，以參佰元折
算壹日。緩刑貳年。
    事  實
一、乙○○與甲○○係夫妻，為家庭暴力防治法第三條第一款
    所定配偶關係之家庭成員。其二人於民國九十三年二月十九
    日凌晨零時二十分許，在桃園縣大園鄉埔心村六鄰埔心五三
    之十一號住處一樓大廳，為是否讓林某酒後是否適宜讓其等
    小兒子林Ｘ暉與其一起睡覺一事發生口角衝突，乙○○竟基
    於傷害之犯意，徒手抓打甲○○左臉頰，並拉扯李女身體，
    使之倒地及碰撞地板上之階梯，因而致甲○○受有頸部、左
    手腕、右大腿及左腳踝等多處挫傷、瘀血等傷害。
二、案經甲○○訴由桃園縣警察局大園分局報請臺灣桃園地方法
    院檢察署檢察官偵查後聲請以簡易判決處刑。
    理  由
一、訊據上訴人即被告乙○○矢口否認有前述犯行，並辯稱：「
    我不是蓄意要傷害告訴人，只是兩人之間的拉扯，是她跌倒
    撞到階梯」等語。
二、本院查：
  (一)上開事實業據證人，即告訴人甲○○於警訊、本院審理時證
    述在卷，並有案發後所拍攝之受傷部分照片五張及敏盛綜合
    醫院大園分院九十四年二月十六日敏園字第九四○○一四號
    函檢附之甲○○急診病歷一份在卷可稽（偵卷第七、一九至
    二一頁、本院審判筆錄第三、四頁）。至於證人甲○○於偵
    查中提出之敏盛綜合醫院大園分院出具之診斷證明書，其上
    之記載與證人甲○○案發當日之急診病歷之記載固然有些許
    之出入（詳如後述。雖被告前因其母親至該院之急診部門就
    診時遭受不當之處遇，而否定前述診斷證明書之真實性。惟
    本件依被告所述之情形觀之，該醫院急診部門之醫護人員與
    被告或證人甲○○間並無任何仇隙或恩怨，其等要無為此小
    事，干冒刑責而故意於業務上所製作之文書為不實登載，是
    被告空言否定該醫院醫護人員製作文書之真實性，尚不足採
    ，併此說明）。惟本院於審理時根據前開急診病歷之記載，
    詢問證人甲○○其當日受傷之情形，並比對前述照片顯示之
    傷勢，足以證明證人甲○○當日確受有如事實欄第一項所示
    之傷害。
  (二)被告於本院準備程序及審理時對於其於前述時間、地點因前
    述情事與證人甲○○發生口角、拉扯並致證人甲○○倒地，
    在地上打轉及撞到地板上階梯等事實，亦坦承其事。是被告
    於案發時確有因與證人甲○○發生口角拉扯，致李女撞擊階
    梯之事實，應可認定。而證人甲○○案發後之同日凌晨二時
    二十分許立即至敏盛綜合醫院大園分院急診，亦有前述急診
    病歷上之「到院時間」記載可稽，是李女證稱：「（急診病
    歷上所顯示之）傷害係被告拉扯、毆打所造成」等語，應屬
    實情。再依證人甲○○及被告前開所述之現場情形，確實會
    造成證人甲○○受傷，亦可認定。而被告案發時係年逾三十
    八歲之成年人，不可能不知其行為有造成證人甲○○受傷結
    果之可能性，其仍悍然為之，自不得諉稱其並無故意造成證
    人甲○○之前述傷害。是其所辯無故意云云，尚不足採。
  (五)綜上所述，本件事證明確，被告犯行堪以認定，應依法論科
    。
三、核被告所為，係犯刑法第二百七十七條第一項之傷害罪。查
    被告與證人甲○○係夫妻，業據其二人陳述在卷，並有戶口
    名簿影本一紙在卷可稽，其等為家庭暴力防治法第三條第一
    款所定配偶關係之家庭成員，是本件傷害罪係屬同法第二條
    第一項之家庭暴力罪。原審以被告罪證明確，予以論罪科刑
    ，固非無見。惟依前述急診病歷、照片及證人甲○○於本院
    審理時所述，其所受到之傷害係「頸部、左手腕、右大腿及
    左腳踝等多處挫傷、瘀血等傷害」，已如前述，前述診斷證
    明書上之記載要有錯誤之處（其中「頸部」部分記載為「頭
    部」；另「左上臂」部分，依證人甲○○所述「只是痛而已
    ，看不出有瘀血的樣子」，故此部分應未成傷），原審依據
    前開診斷證明書之記載，認定證人甲○○受有「頭部、左上
    臂挫傷及瘀血」，尚有未洽。被告提起上訴主張其無傷害故
    意等語雖無理由，然原判決既有前述不妥之處，即屬無可維
    持，自應由本院予以撤銷，並自為判決。爰審酌被告與告訴
    人之關係、告訴人所受之傷害尚非嚴重、被告案發後雖否認
    犯罪，惟於本院審理時對於部分事實，亦坦承其情，並對告
    訴人受傷一事表示悔意，其犯後態度尚可，告訴人於審理期
    間亦表示原諒之意等一切情狀，量處如主文所示之刑，並諭
    知易科罰金之折算標準，以示警惕。末查，被告前未曾受有
    期徒刑以上刑之宣告，此有台灣高等法院被告全國前案紀錄
    表一份在卷可按，其經此刑之宣告之教訓，當知所警惕，而
    無再犯之虞，本院認其所宣告之刑，以暫不執行為適當，併
    予宣告緩刑二年，以啟自新。
四、據上論斷，應依刑事訴訟法第四百五十五條之一第三項、第
    三百六十九條第一項前段、第三百六十四條、第二百九十九
    條第一項前段，刑法第二百七十七條第一項、第四十一條第
    一項前段、第七十四條第一款，罰金罰鍰提高標準條例第一
    條前段、第二條，判決如主文。
本案經檢察官李允煉到庭執行職務。
中　　華　　民　　國　　94　　年　　4 　　月　　13　　日
                刑事第二庭審判長法  官  徐培元
                                法  官  鄭吉雄
                                法  官  潘進順
以上正本證明與原本無異。
不得上訴。
                                書記官  陳玉芬
中　　華　　民　　國　　94　　年　　4 　　月　　13　　日
附錄論罪科刑條文
刑法第二百七十七條第一項：
傷害人之身體或健康者，處三年以下有期徒刑、拘役或一千元以
下罰金（罰金已提高為十倍）。
（註：本件主文所諭知之拘役如易科罰金之折算標準，係以銀元
為單位，一銀元折算新台幣三元。）
